# 合并报表层面在建工程试生产关联交易抵消问题

提问人：Easty 时间：2014-03-19 20:48:54
求教，集团合并范围内某家子公司的大型生产设备在试生产阶段，所有收入、成本均资本化，该设备生产的产品部分是销售给集团合并范围内其他贸易公司的，该些贸易公司会再加价对外进行销售，那么在合并层面上，这个交易应该如何抵消？是将贸易公司的销售毛利进行资本化呢？还是将在建工程中资本化的毛利恢复成收入？

回答人：chenyiwei
由于本案例中的试生产产品是销售给集团内贸易公司，不再进行进一步加工而直接对集团外部出售，试生产产品的实物流还是比较容易识别和跟踪的。因此，假设试生产产品出售给贸易公司的内部销售价格是 100 ，数量为 200 ，贸易公司对外销售的价格是 110 ，并假设年末有 40 ％的试生产产品未对外出售（在贸易公司账面列作库存商品），则站在合并主体角度，抵销分录应为：
借：其他流动资产 8800 （＝ 110 80 按预计可变现净值计量） 贷：库存商品 8000 （＝ 100 80 ） 贷：在建工程 800 （按期末未售出的试生产产品的可变现净值进一步冲减在建工程成本）
借：营业收入 13200 （＝ 110 200 60%） 贷：营业成本 12000 （＝ 100 200 60%） 贷：在建工程 1200

提问人：Easty 时间：2014-03-20 21:20:47
麻烦再请教一下陈版主，我还有个新的的困惑：这样的抵消不知道有没有相关的会计准则明确的规定？按这样抵消的话，集团层面在建工程和单体层面的在建工程会有很大的差异，而且其实贸易公司的销售业务和在建工程的资本性建设其实是 2 块分开的活动，是否真的能够切实地反映集团的业务情况？

回答人：chenyiwei
这应当可以依据合并报表编制的实体理论要求推导出来。新的合并报表准则对“视角调整”问题已作了明文规定。

提问人：n91126 时间：2015-07-20 07:24:37
请教陈板，我的问题与该案例类似，只是试生产的产品销售给集团内的公司继续加工后对外销售。子公司试生产的收入、成本均计入了在建工程。这种情况下合并层面该如何抵消，现金流量表该如何列示？谢谢!

回答人：chenyiwei
合并报表层面应按试生产产品的正常对外售价（如无市价的，也可以按成本，或在成本基础上合理加成）冲减合并报表层面的在建工程成本，合并现金流量表中仍将试生产投料等的现金流量计入投资活动中购建固定资产的现金。